【裁判字號】    90,台上,2126
【裁判日期】    901129
【裁判案由】    確認所有權登記請求權存在
【裁判全文】
最高法院民事裁定                                九十年度台上字第二一二六號
    上  訴  人  甲○○
    訴訟代理人  吳東一律師
    被 上訴 人  財團法人台北市中和堂
    法定代理人  王祖欽
    訴訟代理人  羅瑩雪律師
                李巾律師
右當事人間請求確認所有權登記請求權存在事件，上訴人對於中華民國九十年五月十
五日台灣高等法院第二審判決（八十九年度上字第一一三○號），提起上訴，本院裁
定如左：
    主  文
上訴駁回。
第三審訴訟費用由上訴人負擔。
    理  由
按對於第二審判決上訴，非以其違背法令為理由，不得為之，民事訴訟法第四百六十
七條定有明文。依同法第四百六十八條規定，判決不適用法規或適用不當者，為違背
法令。而判決有同法第四百六十九條所列各款情形之一者，為當然違背法令。是當事
人提起上訴，如依民事訴訟法第四百六十八條規定，以第二審判決有不適用法規或適
用法規不當為理由時，其上訴狀或理由書應有具體之指摘，並揭示該法規之條項或其
內容。若係成文法以外之法則，應揭示該法則之旨趣。倘為司法院解釋、或本院之判
例，則應揭示該判解之字號或其內容。如以民事訴訟法第四百六十九條所列各款情形
為理由時，其上訴狀或理由書，應揭示合於該條款之事實。上訴狀或理由書如未依此
項方法表明者，或其所表明者，顯與上開法條規定之情形不相合時，即難認為已對第
二審判決之違背法令有具體之指摘，其上訴自難認為合法。本件上訴人對第二審判決
提起上訴，核其上訴理由，無非係就原審取捨證據、認定事實及解釋契約之職權行使
所論斷：系爭建物中已登記為被上訴人所有部分，上訴人不得對之主張時效取得所有
權，其餘尚未登記所有權之建物部分，上訴人就其主張係以所有之意思，和平繼續占
有逾二十年，符合時效取得要件，而取得系爭建物所有權之登記請求權云云，未能舉
證以實其說。是上訴人訴請確認其對系爭建物所有權登記請求權存在，不應准許。另
上訴人既未因時效完成而取得就系爭建物登記為所有權人之權利，則其依民法第七百
六十七條之精神及同法第九百六十二條規定，請求被上訴人不得拆除系爭建物或其他
妨害上訴人權利之行為，亦不應准許等情，指摘其為不當，並就原審已論斷者，泛言
未論斷或理由矛盾，而未具體表明究有如何合於不適用法規、適用法規不當、或民事
訴訟法第四百六十九條所列各款之事實，難認對該判決之如何違背法令已有具體之指
摘。依首揭說明，應認其上訴為不合法。
據上論結，本件上訴為不合法。依民事訴訟法第四百八十一條、第四百四十四條第一
項、第九十五條、第七十八條，裁定如主文。
中      華      民      國     九十     年     十一     月    二十九    日
                              最高法院民事第七庭
                                  審判長法官  蘇  茂  秋
                                        法官  徐  璧  湖
                                        法官  朱  建  男
                                        法官  曾  煌  圳
                                        法官  李  慧  兒
      右正本證明與原本無異
                                              書  記  官
中      華      民      國     九十     年     十二     月     十三     日


司法院資訊處製作；財團法人民間司法改革基金會備份。
